臺灣宜蘭地方法院刑事判決
111年度易字第39號
公  訴  人  臺灣宜蘭地方檢察署檢察官
被      告  林益宏


上列被告因恐嚇案件，經檢察官提起公訴（110年度偵字第8188
號），本院判決如下：
    主  文
林益宏犯恐嚇危害安全罪，處拘役貳拾日，如易科罰金，以新臺
幣壹仟元折算壹日。
扣案西瓜刀壹把沒收之。
    事實及理由
壹、查被告林益宏所犯均係死刑、無期徒刑、最輕本刑為3年以
    上有期徒刑以外之罪，被告於準備程序進行中就被訴事實為
    全部有罪之陳述，經告知簡式審判程序之旨，並聽取其等與
    檢察官之意見後，本院認無不得或不宜改依簡式審判程序進
    行之處，爰依刑事訴訟法第273條之1第1項、第284條之1之
    規定，裁定進行簡式審判程序。
貳、本案犯罪事實及證據，除下列事項應予更正及補充外，餘均
    引用附件即檢察官起訴書之記載：證據並所犯法條欄一編號
    3所載「監視器節取畫面12張」更正為「監視器擷取畫面12
    張」；補充「被告林益宏於民國111年3月8日本院準備程序
    及審理時之自白（參本院卷附當日各該筆錄）」為證據。
參、論罪科刑：
一、上開犯罪事實，業據被告林益宏於本院準備程序及審理時坦
    承不諱，核與證人即告訴人楊騰華於警詢、偵查中證述之情
    節大致相符，並有監視器擷取畫面12張、扣押筆錄、扣押物
    品目錄表附卷可稽，足認被告前揭任意性自白核與事實相符
    ，應堪採信。綜上，本案事證已臻明確，被告犯行堪以認定
    ，應予依法論科。
二、核被告林益宏所為，係犯刑法第305條之恐嚇危害安全罪。
三、爰以行為人之責任為基礎，審酌被告林益宏因細故與告訴人
    楊騰華發生爭執，竟未思以和平理性之方式處理，率持西瓜
    刀揮舞恐嚇告訴人楊騰華，致使他人心生畏懼，致生危害於
    安全，所為實非可取，惟念被告林益宏犯後於本院審理時坦
    認犯行、知所悔悟之犯後態度，兼衡其自述高中肄業之智識
    程度，曾從事服務業、目前在家幫忙、經濟狀況小康、無需
    扶養、但會貼補家用之家庭生活狀況，並考量其犯罪動機、
    目的、手段、素行等一切情狀，量處如主文所示之刑，並諭
    知易科罰金之折算標準，以示懲儆。
四、沒收：
    扣案之西瓜刀1把為被告所有且供其為本案犯罪所用之物，
    業據被告於本院審理時供承明確（見本院卷第27頁），爰依
    刑法第38條第2項前段規定宣告沒收。
肆、本判決係依刑事訴訟法第310條之2及第454條所製作之簡化
    判決，依法僅需記載犯罪事實、證據名稱及應適用之法條，
    並得以簡略方式為之，如認定之犯罪事實、證據及應適用之
    法條，與檢察官起訴書之記載相同者，得引用之，附此敘明
    。
據上論斷，應依刑事訴訟法第273條之1第1項、第299條第1項前
段、第310條之2、第454條（本件依刑事判決精簡原則，僅記載
程序法條文），判決如主文。
本案經檢察官曾尚琳提起公訴，檢察官張學翰到庭執行職務。
中　　華　　民　　國　　111 　年　　3 　　月　　29　　日
                  刑事第二庭  法  官  陳嘉瑜
如不服本判決，應於收受本判決後20日內向本院提出上訴書狀，
並應敘述具體理由。其未敘述上訴理由者，應於上訴期間屆滿後
20日內向本院補提理由書狀（均須按他造當事人之人數附繕本）
「切勿逕送上級法院」。
以上正本證明與原本無異。
中　　華　　民　　國　　111 　年　　3 　　月　　29　　日
                              書記官  林家君
附錄本判決論罪之法律條文： 
刑法第305條
以加害生命、身體、自由、名譽、財產之事恐嚇他人，致生危害
於安全者，處2年以下有期徒刑、拘役或9千元以下罰金。
附件：
臺灣宜蘭地方檢察署檢察官起訴書
                                     110年度偵字第8188號
    被　　　告　林益宏　男　18歲（民國00年0月0日生）
　　　　　　　　　　　　住宜蘭縣○○市○○路00號
　　　　　　　　　　　　國民身分證統一編號：Z000000000號
上列被告因妨害自由案件，已經偵查終結，認應提起公訴，茲將
犯罪事實及證據並所犯法條分敘如下：
        犯罪事實
一、林益宏與楊騰華於民國110年11月10日16時5分許，在宜蘭縣
    ○○鎮○○路0段000號前，因停車問題而發生爭執，林益宏先駕
    駛車牌號碼000-0000號自用小客車離去後，竟基於恐嚇之犯
    意，於同日16時11分許，駕駛前揭自用小客車返回上開地點
    ，持西瓜刀揮舞並向楊騰華恫稱「不要以為我們學生好欺負
    」、「剛剛不是很兇嗎」等語，使楊騰華心生畏懼，致生危
    害於安全。
二、案經楊騰華訴由宜蘭縣政府警察局羅東分局報告偵辦。
　　    證據並所犯法條
一、證據清單及待證事實：
編號 證據名稱 待證事實 1 被告林益宏於警詢及偵查中之證述 坦承於上開時、地持西瓜刀揮舞，並向告訴人楊騰華表示「不要以為我們學生好欺負」、「剛剛不是很兇嗎」等語之事實。 2 證人即告訴人楊騰華於警詢及偵查中之證述 全部犯罪事實。 3 監視器節取畫面12張、監視器光碟1片 證明被告於上開時、地與告訴人對話並持西瓜刀揮舞之事實。 
二、核被告所為，係犯刑法第305條恐嚇罪嫌。又扣案之西瓜刀1
    把為被告所有，係供犯罪所用之物，請依刑法第38條第2項
    規定，宣告沒收。至告訴意旨認被告另有於上開時、地向告
    訴人恫稱「以後再這樣囂張，我拿刀子看你」等語，亦涉犯
    恐嚇罪嫌，然被告否認有為上開言論，告訴人復於偵查中陳
    稱：不知道有何人聽聞被告為上開言論等語，自難僅憑告訴
    人單一指訴，遽認被告有為前揭恐嚇之言詞。惟此部分如成
    立犯罪，與前揭起訴部分，係屬接續犯之實質上一罪之關係
    ，而為起訴效力所及，均爰不另為不起訴處分，併此敘明。
三、依刑事訴訟法第251條第1項提起公訴。
    此　致
臺灣宜蘭地方法院
中　　華　　民　　國　 110　　年　　12　　月　　20　　日
                              檢　察　官　曾尚琳
本件正本證明與原本無異
中　　華　　民　　國　 110　 年　　12　   月　  29　日
                              書  記  官  徐語潔
所犯法條
刑法第305條
以加害生命、身體、自由、名譽、財產之事恐嚇他人，致生危害
於安全者，處二年以下有期徒刑、拘役或九千元以下罰金。